臺灣臺北地方法院民事判決
                                     111年度訴字第1283號
原      告  台新國際商業銀行股份有限公司

法定代理人  尚瑞強  
訴訟代理人  胡大健  
被      告  施瓊瑤  

上列當事人間請求給付簽帳卡消費款等事件，本院於民國111年7
月27日言詞辯論終結，判決如下：
    主      文
被告應給付原告新臺幣壹佰零參萬零貳佰陸拾元，及如附表所示
之利息、違約金。
訴訟費用新臺幣壹萬壹仟貳佰玖拾陸元由被告負擔。
    事實及理由
壹、程序部分
一、查兩造就本件YouBe予備金信用貸款、通信貸款及信用貸款
    法律關係所生之訴訟，合意以本院為第一審管轄法院，此有
    YouBe予備金信用貸款約定書第17條、通信貸款約定書第4條
    5項、信用貸款借據暨約定書第20條約定附卷可參（見本院
    卷第11、41、49頁），是本院就該部分有管轄權。又依民事
    訴訟法第248條前段規定，對於同一被告之數宗訴訟，除定
    有專屬管轄者外，得向就其中一訴訟有管轄權之法院合併提
    起之，是原告與上開借款合併請求之信用卡消費款項部分，
    本院亦有管轄權，合先敘明。
二、本件被告經合法通知，未於言詞辯論期日到場，核無民事訴
    訟法第386條所列各款情形，爰依原告之聲請，由其一造辯
    論而為判決。
貳、實體部分
一、原告主張：
㈠、被告前於民國91年10月15日向原告申請YouBe予備金信用貸款
    （帳號：0000000000000000），依約被告得以金融卡提款或
    轉帳方式動撥貸款額度之現金，貸款利率依週年利率20%按
    日計算。被告應於每月繳款截止日前向原告繳納每月應還之
    金額，如有遲延還本或付息（未依約支付利息者經合理期間
    通知後），除喪失期限利益外，並自應付還本日或付息日之
    翌日起至清償日止，按週年利率20%計算遲延利息，倘有債
    務視為全部到期時，則自債務全部之應付還款日（到期日）
    起至清償日止，按週年利率20%計算遲延利息。嗣被告動支
    信用貸款額度，至96年1月10日止，借款尚餘新臺幣（下同
    ）28萬4,762元本金未清償。
㈡、又被告於93年5月26日向原告請領信用卡（卡號：0000000000
    000000）使用，依約被告得持信用卡於特約商店記帳消費，
    但應於當期繳款截止日前清償帳款或以循環信用方式繳付最
    低應繳金額，而循環信用利息之計算方式，係將每筆得計入
    循環信用本金之帳款，自各筆帳款入帳日（實際墊款日）起
    以週年利率20%逐日計算至清償日止。詎被告截至95年10月2
    5日止，尚積欠應付帳款本金5萬7,836元未給付。
㈢、被告復於93年12月2日向原告申請通信貸款，核發額度為40萬
    元，貸款年限為5年，並約定借款利率自撥款日起算前12個
    月為週年利率7.9%，第13個月起改依週年利率9.9%計算，被
    告應按期於每月2日前繳足月付金，若未依約還款，則喪失
    期限利益，未到期之借款亦視為到期。詎被告未依約繳款，
    至96年7月27日止，借款尚餘30萬1,975元本金未清償。
㈣、被告另於92年8月8日向原告申請信用貸款42萬元（帳號：000
    0000000000000），約定採非循環動用方式，借款期間自92
    年8月8日起至97年8月8日止，並自撥款日起，共分60期，按
    年金法計算月付金，利息第1期至第3期為週年利率0%，第4
    期至第60期則以週年利率12%計算，遲延還本或付息（未依
    約支付利息者經合理期間通知後）時，即喪失期限利益，且
    本金自到期日（分期攤還者自約定攤還日）起，利息自約定
    繳息日起，逾期6個月內者，按上開利率10%，逾期超過6個
    月部分，按上開利率20%加付違約金。詎被告未依約繳款，
    至95年12月21日止，尚積欠原告借款本金38萬5,687元未給
    付。　　
㈤、綜前所述，被告上揭應付款項依YouBe予備金信用貸款約定書
    第9條、信用卡會員約定條款第24條、通信貸款應行注意事
    項第1條、信用貸款借據暨約定書第6條約定均已喪失期限利
    益，債務全部視為到期，總計積欠103萬260元本息及違約金
    ，爰依兩造間消費借貸契約及信用卡使用契約之法律關係，
    請求被告返還上開應付款項本息及違約金【違約金以最高連
    續收取9期（每月為1期）為限】等語。並聲明：如主文第1
    項所示。　　
二、被告經合法通知，未於言詞辯論期日到場，亦未提出書狀作
    何聲明或陳述。
三、經查，原告主張之上開事實，業據提出YouBe予備金申請書
    、YouBe予備金信用貸款約定書、催收帳卡查詢、Yoube金交
    易紀錄查詢、帳戶還款明細查詢畫面、信用卡申請書、信用
    卡會員約定條款、信用卡發卡授權系統查詢畫面、通信貸款
    申請書、通信貸款約定書、通信貸款應行注意事項、信用卡
    發卡授權系統查詢畫面、信用貸款借據暨約定書、催收帳卡
    查詢、帳戶還款明細查詢畫面、起訴本金利息簡易計算表等
    件為證（見本院卷第9至59、67至93頁），其主張與上開證
    物核屬相符，堪認原告之主張為真實。故原告依據消費借貸
    契約及信用卡使用契約之法律關係，請求被告給付如主文第
    1項所示，為有理由，應予准許。
四、本院併依職權確定第一審訴訟費用額為1萬1,296元，應由被
    告負擔，爰確定如主文第2項所載。
五、訴訟費用負擔之依據：民事訴訟法第78條。
中　　華　　民　　國　　111　 年     8  　月     10　 日
                  民事第四庭  審判長法  官  蔡政哲　　　
                                    法  官  陳正昇
                                    法  官  林承歆
以上正本係照原本作成。
如對本判決上訴，須於判決送達後20日內向本院提出上訴狀。如
委任律師提起上訴者，應一併繳納上訴審裁判費。
中　　華　　民　　國　　111　 年     8  　月     10　 日
                                    書記官  何嘉倫
附表：
編號 欠款名目 計息本金  （新臺幣） 計息期間及適 用之週年利率 違約金 (新臺幣) 1 YouBe予備金信 用 貸 款 （現金卡） 28萬4,762元 自96年1月11日起至104年8月31日止，按週年利率20%，自104年9月1日起至清償日止，按週年利率15%計算。 無 2 信用卡 5萬7,836元 自95年10月26日起至104年8月31日止，按週年利率20%，自104年9月1日起至清償日止，按週年利率15%計算。 無 3 通信貸款 30萬1,975元 自96年7月28日起至清償日止，按週年利率9.9%計算。 無 4 信用貸款 38萬5,687元 自95年12月22日起至清償日止，按週年利率12%計算。 自96年3月29日起至清償日止，其逾期6個月以內者，按左列利率10%，逾期超過6個月者，按左列利率20%計付之違約金，惟違約金最高以連續收取9期（每月為1期）為限。